臺灣高雄地方法院民事簡易判決
111年度雄簡字第2107號
原      告  楊翕翔  
訴訟代理人  何福謀  

原      告  林宜儒  
被      告  李仁義  
訴訟代理人  黃郁雯律師
            楊雅文律師
上列當事人間損害賠償事件，原告提起刑事附帶民事訴訟，經本
院刑事庭移送前來（111年度附民字第393號），本院於民國111
年11月29日言詞辯論終結，判決如下：
    主      文
一、被告應給付原告楊翕翔新臺幣壹拾萬壹仟柒佰柒拾元及自民
    國一百一十一年六月十日起至清償日止，按週年利率百分之
    五計算之利息。
二、被告應給付原告林宜儒新臺幣參萬元及自民國一百一十一年
    六月十日起至清償日止，按週年利率百分之五計算之利息。
三、原告其餘之訴駁回。
四、本判決原告勝訴部分得假執行。但被告如各以新臺幣壹拾萬
    壹仟柒佰柒拾元、新臺幣參萬元為原告楊翕翔、林宜儒供擔
    保後，得免為假執行。
五、原告其餘假執行之聲請駁回。
    事實及理由
一、原告主張：兩造均為高雄市○○區○○路000號「溫莎堡」大樓
    之住戶，被告於民國110年7月5日21時55分許，在該大樓地
    下室5樓停車場之公共區域，因停車位問題與原告二人發生
    爭執，被告因不滿原告二人欲由其自小客車後方空間經過，
    竟以右手肘攻擊原告楊翕翔頭部1下，使楊翕翔跌倒在地，
    受有頭部損傷、顏面挫傷合併擦傷、頸部、左上臂、左手第
    四指及背部挫傷等傷害。被告並自其小客車後方拿出榔頭1
    支，作勢攻擊楊翕翔，及向楊翕翔稱：「你再動我看看」，
    使楊翕翔心生畏懼，致生危害於安全，同時在上開爭執過程
    中，出言以「Shut the fuck」、「You fucking looking f
    or it」、「Are you fucking wrong ?」、「What fuck wr
    ong with you ?」、「He is fucking bastard」、「You a
    re fucking teeth」等語辱罵楊翕翔、林宜儒，使原告楊翕
    翔之身體健康權受有損害、原告二人之名譽自由等受有損害
    。原告二人自得依民法第184條第1項前段、第193條第1項、
    第195條第1項規定，請求被告賠償損害。原告楊翕翔請求：
    醫療費用新臺幣(下同)1,770元、精神慰撫金50萬元。原告
    林宜儒請求被告賠償精神慰撫金30萬元。
    聲明：被告應給付原告楊翕翔501,770元及自起訴狀繕本送
    達翌日之起至清償日止，按週年利率5%計算之利息。被告應
    給付原告林宜儒30萬元及自起訴狀繕本送達翌日之起至清償
    日止，按週年利率5%計算之利息。二人均願供擔保請准宣告
    假執行。
二、被告則以：被告對刑事判決認定的事實在刑事審理中均認罪
    ，原告請求醫療費用部分不爭執；惟本件起因係被告所有二
    停車格位於電梯間出口右側，而溫莎堡大樓決議腳踏車可擺
    放於地下室汽車車位，惟不可超出停車格外，被告因而將所
    有二腳踏車擺放於自家停車格內，然歷年來楊翕翔如返回溫
    莎堡大樓期間，屢屢會將被告之腳踏車移出停車格外，被告
    之腳踏車因輪胎較薄且易因不當移動而需校正，被告多次向
    管委會表示希望與楊翕翔父母溝通請其不要任意移動腳踏車
    ，屢屢未果，另楊翕翔通過之處，停放被告之汽車，汽車距
    離柱子僅40多公分寬，且該處並非正常可供行走之通道；被
    告在本件事故當日欲視可否將腳踏車以鏈條栓於停車格車擋
    螺絲上，故放置有矮凳及鐵鎚於該處，因不易取下且恐違管
    委會規定而作罷，於地下室巧遇原告二人，並與二人詢問，
    其間一言不合被告遂站至自身停車格後方，楊翕翔執意要通
    過後方狹小空間，被告感覺距離極近，方出於本能轉身手肘
    致楊翕翔受有傷害，對刑事一審判決所載事實均不爭執
　　。但認精神慰撫金請求過高等語。聲明：原告之訴駁回。如
    受不利判決願供擔保請准宣告免為假執行。
三、本院的判斷：
　㈠原告二人主張之上開事實，業據被告於刑事審理時坦承（本
    院111年度訴字第369號刑事卷內第33頁），核與原告二人於
    刑事警詢、偵查中證述、被告之子李文凱於警詢證述情節大
    致相符（刑事卷附高雄市政府警察局鼓山分局刑案偵查卷第
    4至10、14至16頁，臺灣高雄地方檢察署110年度偵字第2101
    3號偵查卷第21至23頁），並有診斷證明書、原告2人之手機
    錄影檔案光碟、擷取畫面、臺灣高雄地方檢察署(下稱雄檢)
    檢察事務官勘驗報告附卷可憑（刑事警卷第17至35、41頁、
    偵卷第45至97頁及偵查卷內光碟袋），被告對上開事實亦均
    不爭執，是原告二人主張身體健康及名譽、自由等受有損害
    ，依侵權行為法律關係請求被告賠償損害，即有理由應予准
    許。
　㈡被告雖以上詞為抗辯，惟本件經雄檢事務官勘驗結果，被告
    汽車後方與樑柱間確實空間極窄，而被告除先有上開辱駡言
    語外，先以腳站於腳凳上擋在楊翕翔前方，楊翕翔表示欲由
    被告身過擠過時，被告即舉起右肘攻打楊翕翔臉部頭部，楊
    翕翔因而往後跌倒在地上，且眼鏡被打飛，被告並即至其汽
    車後方拿取榔頭，再稱「You see this hammer? This  goi
    ng to record 。」等言，並朝楊翕翔走來後將榔頭舉起等
    ，均有檢察事務官111年1月7日勘驗報告及照片附於上開偵
    查卷內可參；足認被告確實有傷害、恐嚇楊翕翔等行為甚明
    ，況兩造縱如被告所稱因停車位問題有長期糾紛，亦因尋求
    以理性和平之方法處理，豈有因心生不滿即可任意傷害及恐
    嚇公然侮辱他人，被告所為抗辯顯無足採；原告主張均有理
    由。
　㈢按因故意或過失，不法侵害他人之權利者，負損害賠償責任
    ；不法侵害他人之身體或健康者，對於被害人因此喪失或減
    少勞動能力或增加生活上之需要時，應負損害賠償責任；不
    法侵害他人之身體、健康、名譽、自由、信用、隱私、貞操
    ，或不法侵害其他人格法益而情節重大者，被害人雖非財產
    上之損害，亦得請求賠償相當之金額，為民法第184條第1項
    前段、第193條第1項、第195條第1項前段所明文。經查，被
    告傷害及恐嚇原告楊翕翔，並侵害原告二人名譽，致原告受
    有上開傷害，原告二人請求被告賠償損害，即有理由。原告
    二人請求被告賠償之項目金額以多少為合理，說明如下：
　1.原告楊翕翔請求醫療費用1,770元，經提出診斷證明書及收
    據為證，且為被告所不爭執，此部分請求即有理由應予准許
    。
　2.原告二人請求精神慰撫金部分：按精神慰撫金之多寡，應斟
    酌雙方之身分、地位、資力與加害程度，及其他各種情形核
    定相當數額，該金額是否相當，自應依實際加害情形與被害
    人所受之痛苦及雙方之身分、地位、經濟狀況等關係定之（
    最高法院51年台上字第223號判例意旨參照）。本件被告對
    原告楊翕翔有上開侵害原告身體及健康權及恐嚇危害安全，
    及以上開言詞侵害原告楊翕翔名譽權，侵害原告楊翕翔之自
    由權等行為、對原告林宜儒亦有以上開言詞侵害其名譽權之
    行為，足使原告二人精神上受有相當痛苦，是原告二人請求
    被告賠償其非財產上之損害，即有理由。又兩造之所得及財
    產情形則有個人稅務電子閘門財產所得調件明細表可參(個
    人資料不揭露)，及兩造於本院陳稱之學經歷等；本院審酌
    被告傷害恐嚇原告楊翕翔，及以上開言詞侮辱原告二人等情
    節、兩造之財產所得狀況、身分、地位、教育程度及原告所
    受傷勢及精神上痛苦程度等一切情狀，認原告楊翁翔得請求
    被告賠償之精神慰撫金以10萬元為適當、原告林宜儒得請求
    被告賠償之精神慰撫金以3萬元為適當；原告二人逾上開範
    圍之請求，則均無理由而應予駁回。
四、綜上，原告二人依侵權行為之法律關係，楊翕翔請求被告給
    付101,770元(1,770+100,000=101,770)、林宜儒請求被告給
    付3萬元，及均自起訴狀繕本送達翌日之 111年6月10日（附
    民卷第29頁）起至清償日止，按週年利率5%計算之利息，為
    有理由，應予准許；原告二人逾此範圍之請求，即無理由而
    應予駁回。
五、本判決原告勝訴部分係依民事訴訟法第427 條所規定之適用
    簡易訴訟程序所為被告敗訴之判決，爰依同法第389 條第1 
    項第3款規定依職權宣告假執行。併依同法第392 條第2 項
    規定諭知被告得供相當擔保金額後免為假執行。原告敗訴部
    分假執行之聲請亦無理由而應併予駁回。
六、本件事證已臻明確，兩造間其餘主張舉證併所提證據，經本
    院審酌認與判決之結果不生影響，不再一一論列，附此說明
    。
七、結論：本件原告之訴為一部有理由、一部無理由。因此判決
    如主文。本件原告二人提起刑事附帶民事訴訟，由本院刑事
    庭依刑事訴訟法第504 條第1 項規定，裁定移送前來，依同
    條第2 項規定免繳納裁判費，且本院審理期間亦未增加其他
    必要之訴訟費用，爰毋庸為訴訟費用負擔之諭知，附為說明
    。
中　　華　　民　　國　　111 　年　　12　　月　　13　　日
          　　　　高雄簡易庭  法　官    林玉心
以上正本係照原本作成。
如不服本判決，應於送達後20日內，向本院提出上訴狀並表明上
訴理由，如於本判決宣示後送達前提起上訴者，應於判決送達後
20日內補提上訴理由書（須附繕本）。
中　　華　　民　　國　　111 　年　　12　　月　　13　　日
                              書記官    李月君